# 票据可以作为借款借给别人吗

提问人：酷马火 时间：2018-03-06 22:59:12
票据法规定票据的流转需要有真实的经济活动及债权债务关系作为支撑，那么公司之间的借款是否属于真实经济活动，直接将票据背书给对方作为借款是否合法。。。 求各位老师解答。

回答人：chenyiwei
如你所述，该做法不符合相关规定，特别是不符合《票据法》中关于“票据的取得，必须给付对价，即应当给付票据双方当事人认可的相对应的代价”。票据应当用于结算债权债务关系，而不是用来创造另一项债权债务关系。